【裁判字號】    97,訴,1277
【裁判日期】    971231
【裁判案由】    違反毒品危害防制條例
【裁判全文】
臺灣新竹地方法院刑事判決              97年度訴字第1277號
公  訴  人  臺灣新竹地方法院檢察署檢察官
被      告  甲○○
                    （現於臺灣新竹看守所）
上列被告因違反毒品危害防制條例案件，經檢察官提起公訴（97
年度毒偵字第2046號、第2071號），合議庭裁定由受命法官獨任
改依簡式審判程序審理，本院判決如下：
    主  文
甲○○施用第一級毒品，累犯，處有期徒刑柒月，扣案之第一級
毒品海洛因壹包（毛重零點柒壹公克）沒收銷燬，扣案之使用過
注射針筒伍支、毒品殘渣袋肆個、未使用注射針筒參支均沒收；
又施用第二級毒品，累犯，處有期徒刑肆月，扣案之安非他命吸
食器壹組沒收；又施用第一級毒品，累犯，處有期徒刑柒月，扣
案之施用過注射針筒壹支沒收；應執行有期徒刑壹年肆月，扣案
之第一級毒品海洛因壹包（毛重零點柒壹公克）沒收銷燬，扣案
之使用過注射針筒共陸支、毒品殘渣袋肆個、未使用注射針筒參
支、安非他命吸食器壹組均沒收。
    事  實
一、甲○○前於民國94年間因施用第一級、第二級毒品案件，經
    本院以94年度毒聲字第386 號裁定送觀察、勒戒後，因認無
    繼續施用毒品傾向，於94年10月21日釋放出所，並經臺灣新
    竹地方法院檢察署檢察官以94年度毒偵緝字第97號為不起訴
    處分確定；又於同年間因竊盜、侵占等案件，經臺灣桃園地
    方法院以94年度易字第1136號判決判處有期徒刑9 月確定（
    侵占部分判處罰金900 元，易服勞役3 日）；再於95年間因
    違反動產擔保交易法案件，經臺灣桃園地方法院以95年度壢
    簡字第550 號判決判處有期徒刑2 月確定，上開2 案件經合
    併執行，於95年9 月30日縮刑期滿執行完畢（構成累犯)。
    詎其仍不知悔改，仍為下列施用毒品犯行：
  (一)甲○○基於施用第一級毒品海洛因及第二級毒品安非他命之
    各別犯意，分別於97年10月21日23時許、18至19時許間之某
    時點，在其位於新竹縣竹東鎮○○路301 巷6 弄3 號2 樓之
    租屋處，以針筒注射摻水稀釋之海洛因方式，及以將安非他
    命放置於玻璃吸食器燒烤後吸食其霧化氣體之方式，分別施
    用第一級毒品海洛因及第二級毒品安非他命各1 次，嗣警接
    獲線報，乃於同年月22日22時40分許前往甲○○上開處所調
    查，經其同意警方搜索後，乃於電視櫃抽屜內遭查獲第一級
    毒品海洛因1 包（重量如主文所示）、使用過注射針筒2 支
    、毒品殘渣袋4 個，再於房間垃圾桶內、內衣櫃中及衣櫃上
    方分別查獲使用過注射針筒3 支、安非他命吸食器1 組、未
    使用過注射針筒3 支，遂將其逮捕回警局，嗣經警採集甲○
    ○之尿液送驗結果，乃呈第一級毒品海洛因及第二級毒品安
    非他命代謝物陽性反應，始悉上情。
  (二)另於97年10月23日上午9 時48分許經臺灣新竹地方法院檢察
    署檢察官訊問命限制住居後，仍不知改過，復基於施用第一
    級毒品海洛因之犯意，於97年10月23日上午某時許（起訴書
    僅概略記載自諭知限制住居釋放時起至同日下午5 時30分許
    間之某時，應予補充更正），在新竹市○○路世界高中路旁
    ，同樣以上開吸食方法施用第一級毒品海洛因1 次，嗣於97
    年10月23日17時30分許，司法警察查獲另案被告葉文傑（即
    甲○○之兄）施用毒品通緝案件，並於葉文傑使用之車號AN
    -4025 自小客車內查獲甲○○所有之使用過注射針筒1 支，
    嗣司法警察偕同葉文傑前往其與甲○○同居之上開租屋處欲
    進行搜索時，甲○○及在場之另案被告葉爾彥均心虛跳窗逃
    逸，然均為警當場逮捕，經其等同意搜索後，並於上開租屋
    處再查扣安非他命吸食器1 組（按：與本案犯行無關），嗣
    經警於97年10月23日22時05分許採集尿液送驗，結果呈第一
    級毒品海洛因代謝物陽性反應，始悉上情。
二、案經新竹市警察局第二分局及新竹縣警察局竹北分局報請臺
    灣新竹地方法院檢察署檢察官偵查後起訴。
    理  由
一、本件被告甲○○所犯為死刑、無期徒刑或最輕本刑為3 年以
    上有期徒刑以外之罪，其於準備程序中就被訴事實為有罪之
    陳述，經法官告知簡式審判程序之旨，並聽取公訴人之意見
    後，依刑事訴訟法第273 條之1 第1 項規定，合議庭裁定由
    受命法官獨任進行簡式審判程序，合先敘明。
二、認定被告犯罪之證據：
  (一)被告於警詢、偵查及審判中之自白。
  (二)扣案之第一級毒品海洛因1 包（毛重0.71公克）、使用過注
    射針筒共6 支、毒品殘渣袋4 個、安非他命吸食器1 組、未
    使用過注射針筒3 支
  (三)台灣尖端先進生技醫藥股份有限公司於97年10月29日之濫用
    藥物檢驗報告1份。
  (四)詮昕科技股份有限公司於97年11月5 日之濫用藥物尿液檢驗
    報告1 份
  (五)被告親自採集封瓶之尿液檢體2瓶（檢體編號分別為B-316、
    北97457)。
  (六)新竹市警察局辦理煙毒、麻醉藥品案尿液送驗受檢人真實姓
    名代號對照表暨送驗登記簿1份。
  (七)新竹縣政府警察局竹北分局毒品犯罪嫌疑人尿液採驗作業管
    制紀錄1份
三、被告有如事實欄所載之觀察勒戒前科紀錄，有臺灣高等法院
    被告前案紀錄表1 份在卷可稽，其於觀察、勒戒執行完畢釋
    放後5 年內再犯本次施用第一級毒品海洛因、第二級毒品安
    非他命之犯行，即應予以追訴、科刑處罰。核被告於97年10
    月21日施用第一級毒品海洛因、第二級毒品安非他命等行為
    ，係分別犯毒品危害防制條例第10條第1 項、第2 項之施用
    第一級毒品罪、施用第二級毒品罪。核被告於97年10月23日
    所為，則係犯毒品危害防制條例第10條第1 項之施用第一級
    毒品罪。被告持有第一級毒品海洛因、第二級毒品安非他命
    後進而分別施用，其持有之低度行為均分別為施用之高度行
    為所吸收，均不另論罪。被告所觸犯之上開3 罪，犯意各別
    、行為互異，應分論併罰。被告前因上開案件受有期徒刑之
    宣告，甫於95年9 月30日執行完畢，有上開被告前案紀錄表
    在卷可稽，其於上開徒刑執行完畢後5 年內，故意再犯本件
    有期徒刑以上之3 罪，均為累犯，均應依刑法第47條第1 項
    規定加重其刑。爰審酌被告前已有施用毒品之不良素行，歷
    經觀察、勒戒後猶施用之，顯見其戒毒意志不堅，本不宜寬
    貸，惟念其施用毒品乃自戕一己之身體健康，對社會造成之
    危害尚非直接鉅大，且犯後終知能坦承犯行，態度良好，95
    年7 月1 日刑法第56條連續犯規定廢除後，被告施用毒品罪
    均須一罪一罰，所受刑期比起以往已經甚重等一切情狀，分
    別量處如主文所示之刑，並定其應執行之刑，以期自新。扣
    案之第一級毒品海洛因1 包（重量如主文所示，其上之包裝
    袋客觀上殘留有些微毒品，依鑑定實務難與毒品析離，應視
    同毒品併予沒收），係毒品違禁物，應依毒品危害防制條例
    第18條第1 項前段規定，不論屬於犯人與否宣告沒收銷燬。
    另扣案之使用過注射針筒共6 支、毒品殘渣袋4 個、未使用
    過注射針筒3 支，於犯罪事實一(一)中扣案之安非他命吸食器
    1 組，均為被告所有，且亦係供其犯施用第一級毒品、第二
    級毒品犯行所用或預備之物，業經被告自承在卷（見偵查卷
    頁78、院卷頁18背面），應依刑法第38條第1 項第2 款之規
    定宣告沒收；另於犯罪事實一(二)中扣得之第二級毒品安非他
    命吸食器1 組，因檢察官於犯罪事實一(二)中並未起訴被告施
    用第二級毒品安非他命犯行，此扣案物即與起訴犯行無關，
    爰不另宣告沒收。
據上論斷，應依刑事訴訟法第273 條之1 第1 項、第299 條第1
項前段，毒品危害防制條例第10條第1 項、第2 項、第18條第1
項前段，刑法第11條、第51條第5 款、第47條第1 項、第38條第
1 項第2 款，判決如主文。
本案經檢察官王唯怡到庭執行職務。
中    華    民    國    97    年    12    月    31    日
                    刑事第二庭  法  官  蔡川富
以上正本證明與原本無異。
如不服本判決應於收受本判決後10日內向本院提出上訴書狀，上
訴書狀應敘述具體理由。上訴書狀未敘述上訴理由者，應於上訴
期間屆滿後20日內補提理由書狀於本院 (均須按他造當事人之人
數附繕本 )「切勿逕送上級法院」。
中    華    民    國    97    年    12    月    31    日
                                書記官  陳秀子
附錄本案論罪科刑法條全文：
毒品危害防制條例第10條
施用第一級毒品者，處6 月以上5 年以下有期徒刑。
施用第二級毒品者，處3年以下有期徒刑。


司法院資訊處製作；財團法人民間司法改革基金會備份。
